臺灣臺北地方法院刑事裁定　
111年度聲字第471號
聲  請  人
即  被  告  張惠倫





上列聲請人即被告因違反毒品危害防制條例案件（110年度訴字
第930號），對於本院中華民國111年3月10日刑事庭受託法官所
為之羈押處分不服，聲請撤銷，本院合議庭裁定如下：
    主  文
聲請駁回。
    理  由
一、聲請意旨略以：聲請人即被告張惠倫固然犯下販賣第二級毒
    品之重罪，且對於案情已坦承而犯罪嫌疑重大，然聲請人於
    北投居所之同住友人楊家興願意受責付督促聲請人到庭，聲
    請人可配合定期到當地派出所報到，本案是否仍有羈押之必
    要？可否用責付或其他方式作為替代羈押之手段？非無再斟
    酌之餘地；又聲請人父親年事已高，身體情況並不理想，聲
    請人希望能在判決確定入監執行前工作賺錢，不增加父親的
    負擔等語。
二、按對於審判長、受命法官、受託法官或檢察官所為羈押之處
    分有不服者，受處分人得聲請其所屬法院撤銷或變更之；該
    項聲請期間為5日，自為處分之日起算，其為送達者，自送
    達後起算；又得為撤銷或變更之聲請而誤為抗告者，視為已
    有聲請，刑事訴訟法第416條第1項第1款、第3項、第418條
    第2項分別定有明文。再按，抗告法院認為抗告無理由者，
    應以裁定駁回之，該條規定於依第416條聲請撤銷審判長、
    受命法官、受託法官或檢察官所為各項處分時，亦有所準用
    ，同法第412條、第416條第4項亦規定甚明。查本案羈押係
    由本院值班法官於聲請人經本院通緝到案後，於民國111年3
    月10日訊問聲請人後所為，核其性質乃係受託法官所為之處
    分，本應以聲請撤銷或變更為不服該處分之救濟方法（即一
    般所謂「準抗告」），聲請人具狀雖表明抗告之旨，惟係誤
    聲請撤銷或變更為抗告，揆諸上開說明，應視為已有撤銷或
    變更原處分之聲請，合先敘明。
三、被告經法官訊問後，認為犯罪嫌疑重大，而有下列情形之一
    ，非予羈押，顯難進行追訴、審判或執行者，得羈押之：一
    、逃亡或有事實足認為有逃亡之虞者。二、有事實足認為有
    湮滅、偽造、變造證據或勾串共犯或證人之虞者。三、所犯
    為死刑、無期徒刑或最輕本刑為5年以上有期徒刑之罪，有
    相當理由認為有逃亡、湮滅、偽造、變造證據或勾串共犯或
    證人之虞者。刑事訴訟法第101條第1項規定甚明。而關於羈
    押與否之審查，其目的僅在判斷有無實施羈押強制處分之必
    要，並非認定被告有無犯罪之實體審判程序，故關於羈押之
    要件，無須經嚴格證明，以經釋明得以自由證明為已足。再
    按羈押被告之目的，在於確保訴訟程序之進行、確保證據之
    存在及真實，以及確保刑罰之執行，而被告有無羈押之必要
    ，法院自得就具體個案情節予以斟酌決定，如就客觀情事觀
    察，羈押在目的與手段之間衡量並無明顯違反比例原則之情
    形，即無違法或不當可言。
四、經查：
  ㈠聲請人因違反毒品危害防制條例案件，於111年3月10日經本
    院刑事庭受託法官訊問後，坦承犯行，並有起訴書所載證據
    可佐，足認聲請人涉犯毒品危害防制條例第4條第2項販賣第
    二級毒品罪嫌，犯罪嫌疑重大，聲請人經通緝始到案，已有
    逃亡之事實，且有羈押之必要，而命被告自111年3月10日起
    執行羈押等情，業據本院核閱110年度訴字第930號刑事卷宗
    屬實。
　㈡就本案是否存有羈押之原因一節，查聲請人除本案以外，自1
    08年起即因傷害、違反毒品危害防制條例等案件，有7次經
    通緝始到案之紀錄，有臺灣高等法院被告全國通緝紀錄表在
    卷可稽，顯見聲請人係慣性逃避司法程序，無法遵期到庭或
    到案執行，本次又因未遵期到庭遭本院通緝，足認聲請人有
    逃亡之事實甚明。
  ㈢聲請人雖稱：聲請人現已有固定之北投居所，且同住友人楊
    家興願受責付，聲請人可配合定期到當地派出所報到等語，
    而欲以上開方式替代羈押之處分，惟本院考量聲請人所涉違
    反毒品危害防制條例之犯罪情節重大，危害社會治安甚鉅，
    兼衡國家刑事司法權之有效行使、社會秩序及公共利益等公
    益考量，與聲請人人身自由私益及防禦權受限制程度，就目
    的與手段依比例原則為權衡，認為命聲請人具保、責付或限
    制住居等侵害較小之手段，仍不足以確保本案審判、執行程
    序之順利進行，應有羈押聲請人之必要，乃原處分命聲請人
    自111年3月10日起執行羈押，即無違法不當。至聲請人另稱
    ：父親年事已高，身體情況並不理想，聲請人希望能在判決
    確定入監執行前工作賺錢，不增加父親的負擔等語，縱然屬
    實，惟刑事訴訟程序關於被告羈押之執行，係為確保國家司
    法權對犯罪之追訴處罰及保障社會安寧秩序而採取之必要手
    段，與被告個人自由及家庭生活機能之圓滿，難免衝突，不
    能兩全，故聲請人所述上情尚難作為聲請撤銷羈押之正當理
    由，併予敘明。
五、綜上所述，本案羈押原因及必要性既然俱在，原處分即無違
    法不當。從而，聲請人執上情詞不服原處分，求為撤銷，並
    無理由，應予駁回。
據上論結，應依刑事訴訟法第416條第4項、第412條，裁定如主
文。
中　　華　　民　　國　　111 　年　　3 　　月　　28　　日
　　　　　　　　　刑事第五庭審判長法　官　李小芬

                                  法  官  林虹翔
                                  
                                  法  官  林志洋
上正本證明與原本無異。
本裁定不得抗告。
                                  書記官  許婉如
中　　華　　民　　國　　111 　年　　3 　　月　　28　　日